臺灣桃園地方法院刑事判決
109年度訴字第1143號
公  訴  人  臺灣桃園地方檢察署檢察官  
被      告  張景福



選任辯護人  劉佳強律師（法扶律師）
上列被告因偽造文書等案件，經檢察官提起公訴（108年度偵緝
字第989號、109年度偵字第6162號），本院判決如下：
    主  文
張景福犯詐欺取財罪，處有期徒刑參年陸月；又犯行使偽造私文
書罪，共貳罪，各處有期徒刑肆月，如易科罰金，均以新臺幣壹
仟元折算壹日。前開各罪所處之刑，得易科罰金部分，應執行有
期徒刑陸月，如易科罰金，以新臺幣壹仟元折算壹日。
未扣案之犯罪所得新臺幣柒佰柒拾柒萬伍仟柒佰參拾參元沒收，
於全部或一部不能沒收或不宜執行沒收時，追徵其價額；附表三
「偽造署押」欄所示之「謝孟熹」署押均沒收。 
    事  實
一、張景福意圖為自己不法之所有，基於詐欺取財之犯意，自民
    國97年1月4日起至107年8月6日止，在謝孟熹位在新北市蘆
    洲區長安街租屋處、桃園市○○區○○路000號9樓租屋處等地點
    ，先虛擬「顏珊妮」角色以通訊軟體和謝孟熹聯繫，再藉由
    「顏珊妮」佯以與謝孟熹交往，期間謝孟熹均未與「顏珊妮
    」謀面，張景福並再虛擬「顏珊妮」之父「顏維建」角色，
    藉由「顏珊妮」、「顏維建」接續向謝孟熹佯以「投資」、
    「存結婚基金」、「辦理移民至荷蘭」等理由，致謝孟熹誤
    信為真，陸續於附表一所示時間，以附表一所示方式，交付
    如附表一所示金錢，共新臺幣（下同）共779萬8,733元予張
    景福，嗣因謝孟熹遲未接獲移民日期通知，乃自行向荷蘭貿
    易暨投資辦事處（現更名為荷蘭在台辦事處）人員查證，始
    悉受騙。
二、張景福明知未徵得謝孟熹之同意，竟基於行使偽造私文書之
    犯意，利用與謝孟熹同住之機會，取得謝孟熹之身分證件後
    ，再於99年11月1日至址設新北市○○區○○路00巷00號之「巨
    達科技商行」，在附表三編號1至3所示文件上偽簽「謝孟熹
    」之署名，並持謝孟熹之身分證、駕駛執照，向亞太電信股
    份有限公司（下稱亞太電信公司）申辦行動電話0000000000
    號門號（下稱系爭門號）而行使之；又於105年7月29日至址
    設桃園市○○區○○路000號之亞太電信八德廣福直營店，在附
    表三編號4、5所示文件上偽簽「謝孟熹」之署名，並持謝孟
    熹之身分證、健保卡，向亞太電信公司申辦續約系爭門號而
    行使之，均足生損害於謝孟熹及亞太電信公司行動電話申辦
    業務管理之正確性。
    理  由
一、證據能力部分：
㈠、被告張景福及其辯護人爭執證人即告訴人謝孟熹於警詢及偵
    查中之證述無證據能力等語，本院審酌證人謝孟熹業於本院
    審理時到庭作證，且其於本院審理時所述與警詢中之陳述尚
    無明顯不符，自無引用其於警詢時所為陳述之必要，爰依刑
    事訴訟法第159條第1項規定，認其於警詢時之陳述無證據能
    力；又證人謝孟熹於偵查中所為之陳述，經依法具結，衡酌
    筆錄作成時之情形，並無顯不可信之情況，且被告及其辯護
    人亦未釋明證人謝孟熹偵訊筆錄製作原因、過程、內容功能
    等外在環境，有何顯不可信之情況，依刑事訴訟法第159條
    之1第2項規定，認證人謝孟熹於偵查中經具結之證述，有證
    據能力。
㈡、其餘本判決所引用供述證據之證據能力，被告及其辯護人均
    同意作為證據，本院審酌各項證據作成時之情況，並無違法
    取證及證明力明顯過低之瑕疵，認為以之作為證據應屬適當
    ，依刑事訴訟法第159條之5第1項規定，均有證據能力。
㈢、至於本判決所引用之非供述證據部分，與本案均有關連性，
    亦無證據證明係實施刑事訴訟程序之公務員以不法方式所取
    得，依刑事訴訟法第158條之4反面解釋，亦具證據能力。
二、認定犯罪事實所憑之證據及理由：
　　訊據被告矢口否認有何詐欺取財、行使偽造私文書之犯行，
    辯稱：㈠附表一所示金錢全部都是謝孟熹還我的錢，因為我
    之前借他錢，沒有顏珊妮跟顏維建這兩個人，也沒有移民投
    資這件事，因為謝孟熹要還我錢，所以虛擬顏珊妮、顏維建
    這二人，以向其家人要錢；㈡我辦理系爭門號及續約有經過
    謝孟熹的同意，都是謝孟熹將證件交給我去辦云云；辯護人
    則為其辯以：㈠謝孟熹證稱其與「顏珊妮」相識長達近11年
    之久，且互相認定是男女朋友，甚至共同存結婚基金，然與
    「顏珊妮」卻從未見過面，難以想像在完全未見過「顏珊妮
    」及「顏維建」之情況下，謝孟熹願意給付700多萬元，謝
    孟熹之證述違背經驗法則及論理法則，無法排除謝孟熹實際
    上知悉「顏珊妮」及「顏維建」為虛擬人物，難認被告有施
    用詐術之行為；㈡依亞太電信公司之催收紀錄，謝孟熹之家
    人早在101年間即有收受催收函，謝孟熹至少在當時即已知
    悉遭被告冒用身分申辦系爭門號，然謝孟熹遲至108年，其
    家人再次收到催收函後才報警，顯然前後矛盾；又謝孟熹證
    稱其將證件及現金置放於小盒子內，因怕被告沒錢可以花用
    ，故同意被告可自行從小盒子內取走現金花用，則謝孟熹既
    知悉被告經濟狀況不佳，怎會不擔心被告持其證件去從事借
    貸等行為，謝孟熹之證述違背經驗法則云云。經查：
㈠、就事實欄一部份：
  1.被告與謝孟熹同住至少10年，其自97年1月4日起至107年8月
    6日止，有陸續收受附表一所示謝孟熹交付之款項，共779萬
    8,733元等情，業據被告供陳在卷（見本院訴字卷第107頁、
    第110頁），核與證人謝孟熹於偵查、本院審理中之證述大
    致相符（詳下述），並有謝孟熹之華南銀行存款往來明細表
    暨對帳單在卷可稽（見107偵31691號卷一第170至175頁），
    此部分事實，堪以認定。
  2.謝孟熹係受被告詐騙而支付附表一所示款項：
　⑴證人謝孟熹於偵查中證稱：我跟張景福是當兵的同袍，他自
    稱是公司開發處處長，有一個自稱他的秘書顏珊妮傳電話簡
    訊給我，後來跟顏珊妮成為男女朋友，沒有見過面；我跟顏
    珊妮用MSN在聊，她說和朋友有投資，金額不夠，找我投資
    ，我記得我投資過兩次，當初還有談到要結婚，有存結婚基
    金100多萬元，當時我在台北工作，顏珊妮自稱是空姐，來
    台灣有放禮物在我房間，張景福是我室友，他說是顏珊妮放
    的；錢都是交給張景福交付，當初說要移民也是顏珊妮他父
    親說會提供每月7,000歐元薪資的工作來吸引我，顏珊妮的
    父親我也沒見過，他從105年底以移民為理由陸續跟我要費
    用；張景福有帶我回阿嬤家裡，並向他阿嬤介紹我是顏珊妮
    的男友，說顏珊妮也在張景福他大伯公司上班取信我，顏珊
    妮在進公司前是空姐，後來進公司是因為顏珊妮他爸爸是副
    總裁，被告大伯是總裁等語（見107偵31691號卷一第111頁
    正反面）。
　⑵證人謝孟熹於本院審理時證稱：被告說他有一個秘書叫「顏
    珊妮」，他叫「顏珊妮」跟我聯絡，過了一段時間，我跟「
    顏珊妮」開始交往，從那時陸續以投資、結婚基金的名義騙
    我支付附表一所示款項，有時候「顏珊妮」會請我交給張景
    福轉交，有時候匯到張景福的帳戶；被告另外建一個「顏維
    建」的人物，是「顏珊妮」的爸爸，當下我以為「顏珊妮」
    會跟我結婚，「顏維建」說他知道我跟他女兒在交往，問我
    要不要去他們荷蘭的總公司工作，要幫我辦移民，之後比較
    多費用就是辦移民產生的，「顏維建」也是請張景福把我的
    錢轉交；之後某一年5月多，「顏維建」陸續幫我代辦移民
    事情之後，到最後他說差不多了，他說要張景福幫我載一些
    行李回嘉義家裡去，但是回嘉義等了很久都沒有任何消息，
    之後我去荷蘭在臺協會驗證這些事情，在臺協會說那些文件
    都是假的，我才知道「顏珊妮」、「顏維建」是虛擬人物；
    我從95年7月12日開始跟「顏珊妮」聯繫，我有試著邀約「
    顏珊妮」出來，她以各種理由搪塞，且她說她跟爸爸住在英
    國，所以我們要見面是蠻難的，我有提過要視訊，但她都會
    以不方便為由，我想說旁邊有住著她的朋友，所以沒多猜疑
    ；我信任張景福，他利用我的信任，捏造了這些事情，95年
    左右我跟被告住在蘆洲，後來搬到三重，之後才搬到八德，
    我們都住在一起等語（見本院訴字卷第228至231頁、第233
    至236頁、第241至242頁、第244頁、第246頁）。
　⑶觀諸證人謝孟熹歷次陳述，關於謝孟熹透過被告認識「顏珊
    妮」，進而與「顏珊妮」交往，「顏珊妮」及其父「顏維建
    」以投資、結婚、移民荷蘭為由向謝孟熹索討附表一所示款
    項，該等款項或係以現金交付被告轉交，或係匯入被告所有
    之帳戶等重要細節、經過，歷次證述內容均屬一致，所述情
    節亦無明顯歧異之處，茍非其親身經歷且記憶深刻之事，自
    無可能清楚證述，亦難憑空捏造編撰，且「顏維建」於107
    年5月4日傳送予謝孟熹之移民文件，亦經荷蘭在台辦事處確
    認非真實文件，有該辦事處函文在卷可佐（見107偵31691號
    卷二第21至25頁），顯見謝孟熹確係遭詐騙而支付附表一所
    示款項。
  ⑷再觀諸被告與謝孟熹之LINE對話紀錄（見107偵31691號卷一
    第35頁）：
　　謝孟熹：ㄚ妮老爸沒回信，不知道有沒有收到信
　　Mr.P（被告）：再發看看
　　謝孟熹：我17：34有發過去...
　　        你是要轉交給陳主任？
　　Mr.P（被告）：對
　　謝孟熹：你再請他跟ㄚ妮老爸聯絡一下，他都沒回，我不知
　　        他有沒有收到
　　Mr.P（被告）：收到
　　謝孟熹：我是說你轉交101,100哦...
　　Mr.P（被告）：放心
　　              他會講的很清楚。
　　而謝孟熹之胞妹即證人謝佳靜於偵查中證稱：107年8月6日
    我在東勇北路全聯商店停車場，交給被告10萬1,100元等語
    （見108偵緝989號卷第47頁正面），謝孟熹亦於同日傳送電
    子郵件予「顏維建」，表示：「顏爸爸，晚點Peter（即被
    告）會幫忙轉交台幣101,100到台北，您到時候再確認看看
    ，再麻煩顏爸爸了」，「顏維建」則回覆謝孟熹：「好的。
    顏爸爸收到郵件」等語，有電子郵件在卷可稽（見107偵316
    91號卷一第36頁正面），顯見謝孟熹確於107年8月6日透過
    證人謝佳靜交付10萬1,100元予被告，並請被告將該款項轉
    交予「顏維建」。
  ⑸佐以被告就上開LINE對話紀錄，於本院準備程序中供稱：對
    話裡面提到的「ㄚ妮」是「顏珊妮」，「ㄚ妮老爸」是「顏維
    建」，這是謝孟熹自己跟自己的對話，不是我跟謝孟熹的對
    話，謝孟熹拿我的手機，用我的手機打LINE，再用他的手機
    回LINE云云（見本院訴字卷第109頁），直至本院審理中始
    坦承係其與謝孟熹之對話（見本院訴字卷第278至279頁），
    被告於本院準備程序刻意虛偽陳述上開對話非其所為，此舉
    顯有可疑，而被告既已於本院審理中坦認上開對話為其所為
    ，顯見謝孟熹確有與「阿妮老爸」（即「顏維建」）聯繫，
    並透過被告轉交款項。此外，謝孟熹所提出其與「顏維建」
    之諸多電子郵件內容中，確實一再提及辦理移民，及請被告
    轉交金錢予「顏維建」之事，有電子郵件在卷可佐（見107
    偵31691號卷一第36頁正反面、第37頁反面、第39頁正面、
    第40頁正面至第42頁正面、第43頁正面至第44頁正面、第45
    頁正反面、第46頁正面、第47頁反面、第48頁正反面、第49
    頁正面至第51頁反面、第53頁正面至第54頁正面、第55頁正
    反面、第56頁反面、第57頁反面、第58頁正反面、第59頁正
    面、第60頁正面至第67頁正面、第68頁正面至第76頁反面、
    第77頁反面至第78頁反面），上開LINE對話紀錄及電子郵件
    ，均足以證明謝孟熹因認其與「顏珊妮」交往，為與「顏珊
    妮」結婚及移民荷蘭，而一再應「顏維建」之要求支付移民
    所需款項，並將款項透過被告轉交，核與證人謝孟熹上開證
    述相符，益徵證人謝孟熹上開證述，應可採信。
  ⑹被告辯稱因謝孟熹要還我錢，故虛擬顏珊妮、顏維建這二人
    ，以向其家人要錢云云，惟謝孟熹自95年7月12日起用MSN通
    訊軟體與「顏珊妮」聯繫，並向「顏珊妮」表示：「剛Pete
    r（即被告）有給我你的MSN」等語，有MSN對話紀錄在卷可
    佐（見107偵31691號卷一第142頁），益徵謝孟熹係透過被
    告介紹而認識「顏珊妮」；再參以謝孟熹與被告前揭LINE對
    話紀錄中，謝孟熹提及「ㄚ妮老爸沒回信」、「你再請他跟ㄚ
    妮老爸聯絡一下」等語，如被告所述「顏珊妮」及「顏維建
    」係謝孟熹所虛擬之人物一事為真，被告既知悉上情，則謝
    孟熹與被告之上開對話中，又何需刻意製造與「顏珊妮」、
    「顏維建」有關之對話紀錄，被告上開辯詞，顯難採信；又
    被告於本院準備程序時供稱：沒有「顏珊妮」、「顏維建」
    這兩個人等語（見本院訴字卷第107頁），然被告與謝孟熹
    之對話紀錄卻提及「ㄚ妮老爸」，且曾於99年9月3日與謝孟
    熹、「顏珊妮」於MSN通訊軟體聊天（見107偵31691號卷一
    第168頁），顯見被告係一人分飾二角，以虛擬之「顏珊妮
    」、「顏維建」二人，取信謝孟熹，否則被告豈有可能知悉
    長達十餘年與謝孟熹密切聯繫之「顏珊妮」、「顏維建」，
    實際上並不存在。從而，謝孟熹證稱被告虛擬「顏珊妮」及
    「顏維建」二人，致其陷於錯誤，誤認有此二人，而陸續交
    付附表一所示款項等語，應可採信。
  3.被告固辯稱附表一所示謝孟熹交付之款項，係謝孟熹向其借
    款而償還之款項，並提出謝孟熹於104年10月11日在大陸簽
    立之借條為證（見108偵緝989號卷第40頁），然上開借條出
    具之日期，謝孟熹並未出境，有入出國日期證明書在卷可佐
    （見108偵緝989號卷第55頁），自無可能出具該借條予被告
    ，是該借條之真實性已非無疑，且該借條上僅有謝孟熹之印
    章，並無謝孟熹本人之簽名，亦無從確認是否為謝孟熹所出
    具；又該借條上記載：「本人謝孟熹從2013年初陸續向張景
    福借支生活雜費開銷及在2015年成立荷園公司資金，前後總
    共借款人民幣貳佰二十一萬元整，按照雙方約定從2015年11
    月01日開始償還款」等語，然附表一所示之款項，係謝孟熹
    自97年1月4日起即陸續交付予被告，顯與上開借條所載之謝
    孟熹借款時間（即102年起）無涉，是謝孟熹交付如附表一
    所示款項，尚難認定係償還被告之借款，該借條無從為有利
    被告之認定；參以，被告於本院審理中自承其因積欠亞太電
    信費用，故無法申辦門號等語（見本院訴字卷第280頁），
    顯見其經濟狀況不佳，其是否有足夠資力可出借謝孟熹鉅額
    款項，尚非無疑，被告亦未能提出其他出借鉅額款項予謝孟
    熹之證據，其辯稱附表一所示款項係謝孟熹償還其借款云云
    ，已難採信。
  4.辯護人為被告辯以：謝孟熹與「顏珊妮」相識長達近11年之
    久，難以想像其未見過「顏珊妮」及「顏維建」，即願意給
    付700多萬元，謝孟熹之證述違背經驗法則及論理法則云云
    。惟查，謝孟熹固長達11年未曾見過「顏珊妮」及「顏維建
    」，然一般人對於社會事物之警覺性或風險評估，常因人而
    異，個人之認知及決定能力，亦有所不同，謝孟熹既與被告
    認識多年，且同住超過十年，其因信任被告，認「顏珊妮」
    係被告之秘書，且其交付予「顏珊妮」及「顏維建」之款項
    ，係透過與其交好之被告轉交，而未能覺察「顏珊妮」、「
    顏維建」係被告虛擬之角色，不疑有他而陸續支付附表一所
    示款項，確屬可能，且謝孟熹上開證述亦有前開其與被告間
    之LINE對話紀錄、謝孟熹與「顏維建」間眾多電子郵件內容
    作為補強證據，其證述堪可採信，尚難僅以其未曾與「顏珊
    妮」及「顏維建」見面，即遽認其證述不可採。辯護人前開
    所辯，洵無可採。
㈡、就事實欄二部份：  
　1.被告有於99年11月1日、105年7月29日分別以謝孟熹名義向
    亞太電信公司申辦系爭門號及續約，並於附表三所示之文件
    上簽署「謝孟熹」之姓名等情，業據被告供陳在卷（見本院
    訴字卷第110頁），並有被告申辦系爭門號及續約之申請資
    料在卷可佐（見新北地檢108偵26137號卷第13至17頁、第61
    至65頁），此部分事實，堪以認定。
　2.被告固辯稱其申辦系爭門號及續約，有經過謝孟熹同意云云
    ，惟查：
　⑴證人謝孟熹於偵查中證稱：我於95年到104年都跟被告同住，
    一開始在蘆洲區長安街249巷，後來住三重區，最後又搬到
    到桃園市，張景福有跟著我一起從蘆洲、三重、桃園都有同
    住；我不曾同意或授權被告幫我申請門號，我也不知道被告
    有用我的名義申請門號，我懷疑是之前跟被告同住時，被告
    私自拿走我的身分證及駕照去申請系爭門號，我是到今年（
    即108年）收到電信公司催繳電信費用帳單，才知道被告有
    用我名義申辦系爭門號等語（見新北地檢108偵26137號卷第
    39至40頁）；於本院審理時證稱：我沒有同意被告用我的名
    字辦系爭門號，也沒有提供他身份證、證件或是其他文件；
    99年11月1日我有跟被告在蘆洲租屋，當時身分證、汽車駕
    照放在我床邊的一個小盒子裡面，被告知道我放身分證、駕
    照的位置，因為我有跟他說那裡面有一些錢可以拿去花用，
    那時他沒有收入，錢、身分證及汽車駕照都放在同一個位置
    ；後來在八德中正路租房子時，我跟被告是住一整層，整層
    只有我們，有各自房間，我小盒子放在客廳，被告知道在這
    個位置；108年我家人收到催繳通知，我才知道有人用我的
    名義去申辦系爭門號等語（見本院訴字卷第232頁、第238至
    240頁、第248頁），證人謝孟熹就其與被告長期同住於一處
    ，然其未同意被告於99年11月1日、105年7月29日以其名義
    向亞太電信公司申辦系爭門號及續約，直至108年間始知悉
    被告以其名義申辦系爭門號等重要事實，均為相符一致之證
    述。
　⑵佐以亞太電信公司之個人用戶如以委託辦理申裝/異動/退租
    時，受委託人需持「申請人」及「受委託人」之雙證件（正
    本），供門市/銷售點/本公司業務人員查核，並需提具申請
    人簽具之「委託書」，始得受理申辦等情，有亞太電信公司
    函覆之函文在卷可稽（見108偵緝989號卷第66頁），是被告
    如欲以謝孟熹之名義申辦系爭門號，依亞太電信公司之規定
    ，需由謝孟熹出具委託書，亞太電信公司始會受理申辦，惟
    被告於99年11月1日、105年7月29日以謝孟熹名義向亞太電
    信公司申辦系爭門號及續約，均未由謝孟熹出具委託書，而
    係由被告逕持謝孟熹之雙證件向亞太電信公司申辦，惟被告
    既與謝孟熹同住數年，取得謝孟熹之雙證件正本並非難事，
    自難認被告申辦系爭門號及續約有徵得謝孟熹之同意。
　⑶系爭門號之催收紀錄中，亞太電信公司曾於101年2月24日寄
    發逾期繳款通知書至謝孟熹之戶籍地（即嘉義市○○鄉○○村○○
    000000號），固有催收紀錄在卷可稽（見108偵緝989號卷第
    67頁），然謝孟熹於101年間並未居於戶籍地，且其於本院
    審理時證稱：102年（按應為101年）沒有家人跟我說有收到
    催繳通知等語（見本院訴字卷第240頁），尚無從認定其於1
    01年間即已知悉被告有以其名義申辦系爭門號。
　3.從而，被告未徵得謝孟熹之同意，於99年11月1日、105年7
    月29日分別以謝孟熹名義向亞太電信公司申辦系爭門號及續
    約，並於附表三所示文件上偽簽謝孟熹之姓名，已構成行使
    偽造私文書罪。
㈢、綜上所述，本件事證明確，被告上開辯詞不足採信，其犯行
    洵堪認定，均應依法論科。
三、論罪科刑：
㈠、事實欄一部分：
  1.核被告所為，係犯刑法第339條第1項之詐欺取財罪。
  2.被告自97年1月4日起至107年8月6日止，基於詐欺取財之同
    一犯意，先後向謝孟熹詐取財物，侵害同一法益，各行為之
    獨立性極為薄弱，應論以接續犯。
㈡、事實欄二部分： 
　1.核被告所為，均係犯刑法第216條、第210條之行使偽造私文
    書罪（共2罪）。
　2.被告在附表三所示文件上偽造「謝孟熹」署押之行為，為偽
    造私文書之部分行為，而偽造私文書之低度行為復為行使偽
    造私文書之高度行為所吸收，均不另論罪。至於附表三編號
    4所示亞太電信行動電話服務申請書之「申請人姓名/公司名
    稱」欄，固有「謝孟熹」字樣，然該欄位僅在識別申請人之
    身分，並無由本人簽名表意之署押意義，自非偽造之署押，
    公訴意旨認前揭「謝孟熹」字樣亦屬偽造署押，容有未恰。
㈢、被告所犯上開3罪，犯意各別，行為互殊，應予分論併罰。
㈣、爰審酌被告不思以正途獲取財物，利用謝孟熹之信任，虛擬
    「顏珊妮」及「顏維建」之角色，一再騙取謝孟熹交付款項
    ，致謝孟熹受有鉅額損害，又為圖一己私利，明知未獲謝孟
    熹同意，竟冒用謝孟熹名義申辦電信門號，足生損害於謝孟
    熹及電信公司對於門號管理業務之正確性，所為實屬不該，
    且犯後否認犯行，態度難認良好，又未與謝孟熹達成和解或
    取得原諒，兼衡其犯罪動機、目的、手段、素行、智識程度
    、家庭經濟狀況、所生危害等一切情狀，分別量處如主文所
    示之刑，並就得易科罰金部分，諭知其折算標準，並定其應
    執行之刑，併諭知易科罰金之折算標準。
四、沒收部分：
㈠、按犯罪所得，屬於犯罪行為人者，沒收之。但有特別規定者
    ，依其規定；前二項之沒收，於全部或一部不能沒收或不宜
    執行沒收時，追徵其價額，刑法第38條之1第1項、第3項分
    別定有明文。經查，被告就事實欄一所示犯行，詐得如附表
    一所示之779萬8,733元，僅返還附表二所示2萬3,000元予謝
    孟熹，其餘詐得之777萬5,733元，均未扣案，因屬犯罪所得
    之財物，應依刑法第38條之1第1項前段、第3項規定宣告沒
    收，於全部或一部不能沒收或不宜執行沒收時，追徵其價額
    。
㈡、被告於附表三所示文件上偽造「謝孟熹」署名，不問屬於犯
    人與否，應依刑法第219條規定宣告沒收；又附表三所示偽
    造之私文書，雖為供被告犯罪所用之物，然已交付予電信公
    司而行使，非屬被告所有之物，爰不予宣告沒收。
據上論斷，應依刑事訴訟法第299條第1項前段，刑法第216條、
第210條、第339條第1項、第41條第1項前段、第51條第5款、第3
8條之1第1項前段、第3項、第219條，刑法施行法第1條之1第1項
，判決如主文。
本案經檢察官蔡孟利提起公訴，檢察官黃翎樵到庭執行職務。 
中　　華　　民　　國　　111 　年　　10　　月　　31　　日
                  刑事第九庭審判長法    官  陳品潔
　　　　　　　　　
　　　　　　　　　                法    官  王鐵雄
　　　　　　　　　
　　　　　　　　　                法    官  蔣彥威
以上正本證明與原本無異。
如不服本判決應於收受判決後20日內向本院提出上訴書狀，並應
敘述具體理由。其未敘述上訴理由者，應於上訴期間屆滿後20日
內向本院補提理由書(均須按他造當事人之人數附繕本)「切勿逕
送上級法院」。 
　　　　　　　　　　　　　　　    書 記 官　賴葵樺
中　　華　　民　　國　　111 　年　　10　　月　　31　　日
附錄本件論罪科刑法條全文：刑法第216條、第210條、第339條
中華民國刑法第216條
（行使偽造變造或登載不實之文書罪）
行使第210條至第215條之文書者，依偽造、變造文書或登載不實
事項或使登載不實事項之規定處斷。
中華民國刑法第210條
（偽造變造私文書罪）
偽造、變造私文書，足以生損害於公眾或他人者，處5年以下有
期徒刑。
中華民國刑法第339條
（普通詐欺罪）
意圖為自己或第三人不法之所有，以詐術使人將本人或第三人之
物交付者，處5年以下有期徒刑、拘役或科或併科50萬元以下罰
金。
以前項方法得財產上不法之利益或使第三人得之者，亦同。
前二項之未遂犯罰之。
附表一：
編號 日期 方式  金額（新臺幣）  1 97年1月4日 轉帳匯款  $    10,000  2 98年4月22日 轉帳匯款  $    14,017  3 98年5月11日 轉帳匯款  $    20,017  4 98年5月12日 轉帳匯款  $    20,017  5 98年6月26日 轉帳匯款  $    20,017  6 98年6月27日 轉帳匯款  $    30,017  7 98年7月1日 轉帳匯款  $    30,017  8 98年7月21日 轉帳匯款  $    10,017  9 98年8月3日 轉帳匯款  $    10,017  10 98年9月3日 轉帳匯款  $    10,017  11 98年9月15日 轉帳匯款  $    10,017  12 98年10月5日 轉帳匯款  $    10,017  13 98年10月7日 轉帳匯款  $    20,017  14 98年10月27日 轉帳匯款  $    3,917  15 98年11月5日 轉帳匯款  $    10,017  16 98年11月10日 轉帳匯款  $    10,017  17 98年12月5日 轉帳匯款  $    10,017  18 99年1月6日 轉帳匯款  $    10,017  19 99年2月6日 轉帳匯款  $    10,017  20 99年3月5日 轉帳匯款  $    20,017  21 99年4月6日 轉帳匯款  $    15,000  22 99年4月30日 現金交付  $    10,000  23 99年5月5日 現金交付  $    20,000  24 99年5月10日 現金交付  $    15,000  25 99年6月7日 現金交付  $    15,000  26 99年6月9日 轉帳匯款  $    6,017  27 99年7月6日 轉帳匯款  $    17,961  28 99年8月5日 轉帳匯款  $    10,017  29 99年9月6日 轉帳匯款  $    15,017  30 99年10月5日 現金交付  $    20,000  31 99年11月5日 現金交付  $    10,000  32 99年12月6日 現金交付  $    10,000  33 99年12月7日 現金交付  $    10,000  34 99年12月28日 現金交付  $    10,000  35 100年1月5日 現金交付  $    10,000  36 100年1月17日 現金交付  $    10,000  37 100年2月7日 現金交付  $    5,000  38 100年3月6日 現金交付  $    15,000  39 100年4月7日 現金交付  $    35,000  40 100年5月9日 現金交付  $    36,000  41 100年6月7日 現金交付  $    30,000  42 100年7月5日 現金交付  $    20,000  43 100年8月5日 現金交付  $    25,000  44 100年9月5日 現金交付  $    20,000  45 100年10月5日 現金交付  $    20,000  46 100年11月5日 現金交付  $    17,000  47 100年12月5日 現金交付  $    25,000  48 101年1月5日 現金交付  $    12,000  49 101年3月5日 現金交付  $    20,000  50 101年4月5日 現金交付  $    20,000  51 101年5月7日 現金交付  $    20,000  52 101年6月5日 現金交付  $    25,000  53 101年7月5日 轉帳匯款  $    14,015  54 101年8月8日 轉帳匯款  $    14,015  55 101年9月5日 轉帳匯款  $    12,015  56 101年10月6日 轉帳匯款  $    12,015  57 101年11月5日 轉帳匯款  $    14,015  58 101年12月5日 轉帳匯款  $    25,000  59 102年1月8日 轉帳匯款  $    14,015  60 102年2月6日 轉帳匯款  $    14,015  61 102年3月4日 轉帳匯款  $    30,015  62 102年3月5日 轉帳匯款  $    30,015  63 102年4月7日 轉帳匯款  $    16,015  64 102年5月7日 轉帳匯款  $    10,015  65 102年6月5日 轉帳匯款  $    10,015  66 102年6月17日 轉帳匯款  $    7,015  67 102年7月5日 轉帳匯款  $    20,015  68 102年8月5日 轉帳匯款  $    15,015  69 102年9月5日 轉帳匯款  $    10,015  70 102年10月5日 轉帳匯款  $    10,015  71 102年10月10日 轉帳匯款  $    15,015  72 102年11月5日 現金交付  $    15,000  73 102年12月5日 轉帳匯款  $    10,015  74 103年1月7日 轉帳匯款  $    10,015  75 103年3月5日 轉帳匯款  $    10,015  76 103年4月7日 轉帳匯款  $    10,015  77 103年5月7日 現金交付  $    15,000  78 103年6月6日 轉帳匯款  $    10,015  79 103年6月12日 轉帳匯款  $    15,015  80 103年6月19日 轉帳匯款  $    30,015  81 103年6月20日 轉帳匯款  $    21,015  82 103年7月11日 轉帳匯款  $    1,015  83 103年7月24日 轉帳匯款  $    25,015  84 103年10月13日 轉帳匯款  $    5,015  85 105年1月13日 轉帳匯款  $    30,015  86 105年6月12日 現金交付  $    9,216  87 106年1月13日 現金交付  $    19,080  88 106年1月24日 現金交付  $    672  89 106年2月11日 現金交付  $    10,412  90 106年2月18日 現金交付  $    6,100  91 106年3月6日 現金交付  $    16,978  92 106年3月10日 現金交付  $    33,340  93 106年3月27日 現金交付  $    4,528  94 106年4月5日 現金交付  $    16,820  95 106年4月14日 現金交付  $    3,028  96 106年4月20日 現金交付  $    8,928  97 106年4月27日 現金交付  $    1,147  98 106年4月29日 現金交付  $    2,000  99 106年5月5日 現金交付  $    18,360  100 106年5月14日 現金交付  $    18,720  101 106年5月23日 現金交付  $    2,328  102 106年5月29日 現金交付  $    770  103 106年6月2日 現金交付  $    520  104 106年6月5日 現金交付  $    17,595  105 106年6月10日 現金交付  $    28,014  106 106年6月16日 現金交付  $    16,388  107 106年7月5日 現金交付  $    18,000  108 106年7月7日 現金交付  $    2,328  109 106年7月11日 現金交付  $    240,000  110 106年7月18日 現金交付  $    175,000  111 106年8月4日 現金交付  $    18,360  112 106年8月5日 現金交付  $    10,800  113 106年8月10日 現金交付  $    360,000  114 106年8月21日 現金交付  $    61,200  115 106年8月23日 現金交付  $    18,000  116 106年8月25日 現金交付  $    6,732  117 106年8月28日 現金交付  $    8,568  118 106年9月2日 現金交付  $    3,816  119 106年9月4日 現金交付  $    255,000  120 106年9月6日 現金交付  $    11,000  121 106年9月18日 現金交付  $    40,000  122 106年9月20日 現金交付  $    140,000  123 106年10月3日 現金交付  $    181,000  124 106年10月5日 現金交付  $    10,000  125 106年10月11日 現金交付  $    7,452  126 106年10月16日 現金交付  $    300,000  127 106年10月23日 現金交付  $    7,200  128 106年11月4日 現金交付  $    90,000  129 106年11月9日 現金交付  $    6,300  130 106年11月21日 現金交付  $    450,000  131 106年12月9日 現金交付  $    16,096  132 106年12月11日 現金交付  $    108,120  133 106年12月19日 現金交付  $    170,000  134 107年1月2日 現金交付  $    50,832  135 107年1月4日 現金交付  $    4,400  136 107年1月14日 現金交付  $    412,600  137 107年2月7日 現金交付  $    4,400  138 107年2月14日 現金交付  $    108,000  139 107年2月21日 現金交付  $    4,400  140 107年2月28日 現金交付  $    40,000  141 107年3月1日 現金交付  $    100,000  142 107年3月5日 現金交付  $    20,000  143 107年3月8日 現金交付  $    110,000  144 107年3月19日 現金交付  $    150,000  145 107年3月20日 現金交付  $    450,000  146 107年4月11日 現金交付  $    340,000  147 107年5月10日 現金交付  $    560,000  148 107年5月23日 現金交付  $    158,900  149 107年6月5日 現金交付  $    137,500  150 107年6月19日 現金交付  $    302,000  151 107年7月23日 現金交付  $    458,000  152 107年8月6日 現金交付  $    101,100  合計    $    7,798,733  
附表二：
編號 日期 方式  金額（新臺幣）  1 98年10月2日 轉帳匯款  $  10,000  2 98年11月23日 轉帳匯款  $  5,000  3 99年6月25日 轉帳匯款  $  2,000  4 101年12月11日 轉帳匯款  $  6,000  合計    $  23,000  
附表三：
編號         文書名稱      偽造署押     所在卷頁 1 亞太電信行動電話服務申請書（申請日期99年11月1日）之「申請人簽章」欄位 「謝孟熹」署押1枚 新北地檢108偵26137號卷第13頁 2 亞太行動寬頻電信 「謝孟熹」署押1枚 同上卷第15頁 3 亞太電信新超經濟專案同意書 「謝孟熹」署押1枚 同上卷第17頁 4 亞太電信行動電話服務申請書（申請日期105年7月29日）之「申請人簽章」欄位 「謝孟熹」署押1枚 同上卷第61頁 5 亞太電信股份有限公司第三代行動通信業務服務契約/行動寬頻業務服務契約 「謝孟熹」署押1枚 同上卷第62至63頁